<!DOCTYPE html PUBLIC "-//W3C//DTD XHTML 1.0 Transitional//EN" "http://www.w3.org/TR/xhtml1/DTD/xhtml1-transitional.dtd">
<html xmlns="http://www.w3.org/1999/xhtml">
<head>
	<meta http-equiv="Content-Type" content="text/html; charset=iso-8859-1" />
	<title>Ymmärrä suomea</title>
	<style type="text/css" media="all">@import "css/styles.css";</style>
	<script type="text/javascript" src="swfobject.js"></script>
</head>
<body class="font-medium">
	<div id="main-wrapper">
		<div id="topbar"></div>
		<div id="main-menu">
			<table cellspacing="0" cellpadding="0" border="0" class="add-links"><tr>
				<td class="item"><img class="raquo" src="i/raquo.gif" alt="" height="7" width="4" /><a href="/ymmarra/index.php?moduli=sanakirja">Sanakirja</a></td>
				<td class="item"><img class="raquo" src="i/raquo.gif" alt="" height="7" width="4" /><a href="/ymmarra/index.php?moduli=verbit">Verbiluettelo</a></td>
				<td class="item"><img class="raquo" src="i/raquo.gif" alt="" height="7" width="4" /><a href="/ymmarra/index.php?moduli=kielioppi">Kielioppi</a></td>
			</tr></table>
			<table cellspacing="0" cellpadding="0" border="0"><tr>
				<td class="item"><img class="raquo" src="i/raquo.gif" alt="" height="7" width="4" /><a href="/ymmarra/index.php">Etusivu</a></td>
				<td class="item"><img class="raquo" src="i/raquo.gif" alt="" height="7" width="4" /><a href="/ymmarra/index.php?moduli=tekstit">Lukutekstit</a></td>
			</tr></table>
		</div>
		<div id="content">
			<table cellspacing="0" cellpadding="0" border="0" id="content-wrapper"><tr>
				<td>
					<div id="left-menu">
												<div class="header-verb"><span>Verbit</span></div>
						<div class="menu">
								<div class="init"><a href="/ymmarra/index.php?moduli=verbit&kirjain=a">A</a></div>
								<div class="init"><a href="/ymmarra/index.php?moduli=verbit&kirjain=e">E</a></div>
								<div class="init"><a href="/ymmarra/index.php?moduli=verbit&kirjain=h">H</a></div>
								<div class="init"><a href="/ymmarra/index.php?moduli=verbit&kirjain=i">I</a></div>
								<div class="init"><a href="/ymmarra/index.php?moduli=verbit&kirjain=j">J</a></div>
								<div class="init"><a href="/ymmarra/index.php?moduli=verbit&kirjain=k">K</a></div>
								<div class="init"><a href="/ymmarra/index.php?moduli=verbit&kirjain=l">L</a></div>
								<div class="init"><a href="/ymmarra/index.php?moduli=verbit&kirjain=m">M</a></div>
								<div class="init"><a href="/ymmarra/index.php?moduli=verbit&kirjain=n">N</a></div>
								<div class="init"><a href="/ymmarra/index.php?moduli=verbit&kirjain=o">O</a></div>
								<div class="init"><a href="/ymmarra/index.php?moduli=verbit&kirjain=p">P</a></div>
								<div class="init"><a href="/ymmarra/index.php?moduli=verbit&kirjain=r">R</a></div>
								<div class="init"><a href="/ymmarra/index.php?moduli=verbit&kirjain=s">S</a></div>
								<div class="init"><a href="/ymmarra/index.php?moduli=verbit&kirjain=t">T</a></div>
								<div class="init"><a href="/ymmarra/index.php?moduli=verbit&kirjain=u">U</a></div>
								<div class="init"><a href="/ymmarra/index.php?moduli=verbit&kirjain=v">V</a></div>
								<div class="init"><a href="/ymmarra/index.php?moduli=verbit&kirjain=y">Y</a></div>
								<div class="init"><a href="/ymmarra/index.php?moduli=verbit&kirjain=Ä">Ä</a></div>
						</div>					</div>
				</td>
				<td>
					<div id="main-content">
						<div id="path">
							<a href=".">Etusivu</a> &gt; <a href="/ymmarra/index.php?moduli=verbit&kirjain=V">V</a>						</div>
													<h1>VAIVATA</h1>
						<table cellspacing="0" cellpadding="0" border="0">
							<tr>
								<td colspan="2" style="padding-bottom:10px;"><strong>Aktiivin indikatiivi</strong></td>
							</tr>
							<tr>
								<td><pre>PREESENS                   
minä      vaivaan          
sinä      vaivaat          
hän       vaivaa           
me        vaivaamme        
te        vaivaatte        
he        vaivaavat        

PASSIIVI
          vaivataan        

IMPERFEKTI                 
         vaivasin          
         vaivasit          
         vaivasi           
         vaivasimme        
         vaivasitte        
         vaivasivat        

PASSIIVI
         vaivattiin        

PERFEKTI
olen     vaivannut         
olet     vaivannut         
on       vaivannut         
olemme   vaivanneet        
olette   vaivanneet        
ovat     vaivanneet        

PASSIIVI
on       vaivattu          

PLUSKVAMPERFEKTI
olin     vaivannut         
olit     vaivannut         
oli      vaivannut         
olimme   vaivanneet        
olitte   vaivanneet        
olivat   vaivanneet        

PASSIIVI
oli      vaivattu          
</pre></td>
								<td>&nbsp;&nbsp;&nbsp;</td>
								<td><pre>  KIELTOMUOTO
  en        vaivaa
  et        vaivaa
  ei        vaivaa
  emme      vaivaa
  ette      vaivaa
  eivät     vaivaa


  ei        vaivata   

   
     en        vaivannut
     et        vaivannut
     ei        vaivannut
     emme      vaivanneet
     ette      vaivanneet
     eivät     vaivanneet


     ei        vaivattu    


    en      ole vaivannut
    et      ole vaivannut
    ei      ole vaivannut
    emme    ole vaivanneet
    ette    ole vaivanneet
    eivät   ole vaivanneet


    ei      ole vaivattu   


    en    ollut  vaivannut
    et    ollut  vaivannut
    ei    ollut  vaivannut
    emme  olleet vaivanneet
    ette  olleet vaivanneet
    eivät olleet vaivanneet


    ei    ollut  vaivattu
</pre></td>
							</tr>
						</table>
						<table cellspacing="0" cellpadding="0" border="0">
							<tr>
								<td colspan="2" style="padding-bottom:10px;"><strong>Aktiivin konditionaali</strong></td>
							</tr>
							<tr>
								<td><pre>PREESENS 
minä     vaivaisin         
sinä     vaivaisit         
hän      vaivaisi          
me       vaivaisimme       
te       vaivaisitte       
he       vaivaisivat       

PASSIIVI
         vaivattaisiin     

PERFEKTI
olisin   vaivannut         
olisit   vaivannut         
olisi    vaivannut         
olisimme vaivanneet        
olisitte vaivanneet        
olisivat vaivanneet        

PASSIIVI
olisi    vaivattu          
</pre></td>
								<td>&nbsp;&nbsp;&nbsp;</td>
								<td><pre> 
   en          vaivaisi
   et          vaivaisi
   ei          vaivaisi
   emme        vaivaisi
   ette        vaivaisi
   eivät       vaivaisi


   ei          vaivattaisi


    en olisi    vaivannut
    et olisi    vaivannut
    ei olisi    vaivannut
    emme olisi  vaivanneet
    ette olisi  vaivanneet
    eivät olisi vaivanneet


    ei olisi    vaivattu
</pre></td>
							</tr>
						</table>
						<table cellspacing="0" cellpadding="0" border="0">
							<tr>
								<td colspan="2" style="padding-bottom:10px;"><strong>Aktiivin potentiaali</strong></td>
							</tr>
							<tr>
								<td><pre>PREESENS
minä     vaivannen         
sinä     vaivannet         
hän      vaivannee         
me       vaivannemme       
te       vaivannette       
he       vaivannevat       

PASSIIVI
         vaivattaneen      

PERFEKTI
lienen   vaivannut         
lienet   vaivannut         
lienee   vaivannut         
lienemme vaivanneet        
lienette vaivanneet        
lienevät vaivanneet        

PASSIIVI
lienee   vaivattu          
</pre></td>
								<td>&nbsp;&nbsp;&nbsp;</td>
								<td><pre> 
    en          vaivanne
    et          vaivanne
    ei          vaivanne
    emme        vaivanne
    ette        vaivanne
    eivät       vaivanne


    ei          vaivattane


    en    liene vaivannut
    et    liene vaivannut
    ei    liene vaivannut
    emme  liene vaivanneet
    ette  liene vaivanneet
    eivät liene vaivanneet


    ei    liene vaivattu
</pre></td>
							</tr>
						</table>
						<table cellspacing="0" cellpadding="0" border="0">
							<tr>
								<td colspan="2" style="padding-bottom:10px;"><strong>Aktiivin imperatiivi</strong></td>
							</tr>
							<tr>
								<td><pre>PREESENS

(sinä)   vaivaa            
(hän)    vaivatkoon        
(me)     vaivatkaamme      
(te)     vaivatkaa         
(he)     vaivatkoot        

PASSIIVI
         vaivattakoon      

PERFEKTI

ole      vaivannut         
olkoon   vaivannut         
olkaamme vaivanneet        
olkaa    vaivanneet        
olkoot   vaivanneet        

PASSIIVI

olkoon   vaivattu          
</pre></td>
								<td>&nbsp;&nbsp;&nbsp;</td>
								<td><pre> 

    älä         vaivaa   
    älköön      vaivatko
    älkäämme    vaivatko
    älkää       vaivatko
    älkööt      vaivatko


    älköön      vaivattako



    älä ole       vaivannut
    älköön olko   vaivannut
    älkäämme olko vaivanneet
    älkää olko    vaivanneet
    älkööt olko   vaivanneet



    älköön olko   vaivattu
</pre></td>
							</tr>
						</table>
						<table cellspacing="0" cellpadding="0" border="0">
							<tr>
								<td colspan="2" style="padding-bottom:10px;"><strong>Verbin nominaalimuodot</strong></td>
							</tr>
							<tr>
								<td><pre>I INFINITIIVI              

Lyhyempi muoto:            
         vaivata           

Pitempi muoto:             
         vaivatakseni      
         vaivataksesi
         vaivatakseen
         vaivataksemme
         vaivataksenne
         vaivatakseen

III  INFINITIIVI           

inessiivi    vaivaamassa   
elatiivi     vaivaamasta   
illatiivi    vaivaamaan    
adessiivi    vaivaamalla
abessiivi    vaivaamatta   
instruktiivi vaivaaman     
                           
Passiivi
instruktiivi vaivattaman   
                           
                           
</pre></td>
								<td>&nbsp;&nbsp;&nbsp;</td>
								<td><pre>     II INFINITIIVI

     inessiivi    vaivatessa   
     instruktiivi vaivaten   

     Passiivi
     inessiivi    vaivattaessa






     IV INFINITIIVI

     nominatiivi  vaivaaminen
     partitiivi   vaivaamista
   

     I PARTISIIPPI 
     aktiivi      vaivaava
     passiivi     vaivattava

     II PARTISIIPPI 
     aktiivi      vaivannut
     passiivi     vaivattu
</pre></td>
							</tr>
						</table>

					</div>
				</td>
			</tr></table>		</div>
		<div id="footer"><a href="http://www.oph.fi/"><img src="i/oph_logo_ymmarrasuomea.gif" width="157" height="35" alt="OPH" /></a></div>
	</div>
</body>
</html>
